臺灣臺南地方法院刑事判決
111年度交簡上字第7號
上  訴  人
即  被  告  蔡俊翔



上列上訴人即被告因公共危險案件，不服本院中華民國110年9月
28日110年度交簡字第2625號第一審簡易判決（聲請簡易判決處
刑案號：110年度撤緩偵字第236號），提起上訴，本院管轄之第
二審合議庭判決如下：
    主  文
上訴駁回。
    理  由
一、按上訴期間為20日，自送達判決後起算；原審法院認為上訴
    不合法律上之程式或法律上不應准許或其上訴權已經喪失者
    ，應以裁定駁回之；第二審法院認為上訴書狀未敘述理由或
    上訴有刑事訴訟法第362條前段之情形者，應以判決駁回之
    ，刑事訴訟法第349條前段、第362條前段、第367條前段分
    別定有明文。是原審法院若未將逾上訴期間之上訴以裁定駁
    回，第二審法院仍須以判決駁回，且依刑事訴訟法第372 條
    之規定，得不經言詞辯論為之。又對於簡易判決有不服者，
    得上訴於管轄之第二審地方法院合議庭，其上訴準用刑事訴
    訟法第3編第1章及第2章除第361條外之規定，刑事訴訟法第
    455條之1第1項、第3項亦有規定。準此，倘逾期對於簡易判
    決提起上訴而原審法院未以裁定駁回，第二審之地方法院合
    議庭自得不經言詞辯論，逕以判決駁回之。
二、次按被告為接受文書之送達，應將其住所、居所或事務所向
    法院或檢察官陳明；送達文書，除刑事訴訟法第6章有特別
    規定外，準用民事訴訟法之規定，刑事訴訟法第55條第1項
    前段、第62條各有明文。再送達於應受送達人之住居所、事
    務所或營業所行之；送達於住居所、事務所或營業所不獲會
    晤應受送達人者，得將文書付與有辨別事理能力之同居人或
    受僱人，民事訴訟法第136條第1項前段及第137條第1項亦規
    定甚明。
三、經查：
　㈠上訴人因公共危險案件，經原審於民國110年9月28日以110年
    度交簡字第2625號為第一審判決，該判決正本經郵務人員向
    上訴人位於「臺南市○○區○○里○○00號之1」之住所為送達，
    因未獲會晤其本人，已於110年10月6日將應送達之文書即該
    判決正本付與有辨別事理能力之同居人乙情，有送達證書在
    卷可稽（原審卷第21頁）；參以上訴人於警詢、偵查中均陳
    述前揭地址為其住所地，並曾自行於緩起訴處分被告基本資
    料表記載上址為公文送達處所，復曾於刑事聲明上訴狀列明
    此址，顯見上址確為上訴人之住所地，原審對上址依上開法
    定方式為送達，自已生合法送達之效力。則加計20日之上訴
    期間及2日之在途期間，上訴人之上訴期間應於110年10月28
    日屆滿，其遲至110年11月5日始向本院提出刑事聲明上訴狀
    表明上訴之意，亦有該狀上之本院收狀日期戳章足供查考，
    是其上訴顯已逾上訴期間，揆諸首揭規定，本件上訴即屬違
    背法律上之程式，且無從補正，爰不經言詞辯論，逕以判決
    駁回其上訴。
　㈡又按受送達人同時有住所、居所或事務所者，在其中任何一
    處為送達，均非法所不許；送達係由送達機關依法定程序將
    訴訟上之文書送達於應受送達人之訴訟行為，旨在將訴訟上
    之特定事項告知應受送達人。同一判決縱先後數次送達於同
    一應受送達人，惟一經合法送達，訴訟上之效力即行發生，
    其上訴期間應以最先送達之日為起算基準（最高法院108年
    度臺上字第1995號刑事判決意旨參照）。原審固另曾向上訴
    人之其他居所為送達，且因未獲會晤其本人，亦無受領文書
    之同居人或受僱人，送達人乃於110年10月8日將應送達之文
    書寄存於送達地之警察機關；然因原審判決於110年10月6日
    即已合法送達於前揭「㈠」所述之地址，依前揭判決意旨，
    訴訟上之效力即行發生，自應以此為基準計算上訴期間，上
    訴人遲至110年11月5日始提起本件上訴，顯非合法。
　㈢再依刑事訴訟法第62條準用民事訴訟法第137條第1項之規定
    ，倘文書已付與有辨別事理能力之同居人或受僱人，其簽收
    訴訟文書之效力，即與送達本人相同，至該同居人或受僱人
    已否轉交，何時轉交，於送達之效力，不生影響（最高法院
    107年度臺抗字第407號刑事裁定意旨參照）。本件上訴人逾
    期上訴時，並未主張收受原審判決之同居人係無辨別事理能
    力之人，僅純以母親臥病在床，待身體好轉後始告知收受原
    審判決之事而謂上訴合法，自無可採。
據上論斷，應依刑事訴訟法第455條之1第1項、第3項、第367條
前段、第372條，判決如主文。  ㈡
中　　華　　民　　國　　111 　年　　1 　　月　　19　　日
              刑事第二庭  審判長  法　官　彭喜有
                                  法  官  洪士傑
                                  法  官  蔡盈貞
以上正本證明與原本無異。
不得上訴。
　　　　　　　　　　　　　　　　　書記官  林耿慧　　　
中　　華　　民　　國　　111 　年　　1 　　月　　19　　日